【裁判字號】    95,易,175
【裁判日期】    950524
【裁判案由】    毒品危害防制條例
【裁判全文】
臺灣基隆地方法院刑事判決               95年度易字第175號
公  訴  人  臺灣基隆地方法院檢察署檢察官
被      告  乙○○
上列被告因違反毒品危害防制條例案件，經檢察官聲請以簡易判
決處刑（95年度偵字第581 號）及移送併辦（95年度毒偵字第82
4 號），本院認為不宜逕以簡易判決處刑，改依通常程序審理後
，被告就被訴事實為有罪之陳述，本院合議庭裁定由受命法官獨
任進行審判，再改依簡式審判程序審理後判決如下：
    主  文
乙○○連續施用第一級毒品，累犯，處有期徒刑拾月，扣案之第
一級毒品海洛因貳包（壹包淨重零點壹陸公克、壹包毛重柒點捌
公克）均沒收銷燬之。
    事  實
一、乙○○前因施用毒品案件，先後2 次經本院裁定送觀察、勒
    戒後，均認無繼續施用毒品之傾向，分別於民國90年8 月24
    日、90年10月26日執行完畢出所，並經臺灣基隆地方法院檢
    察署檢察官以90年度毒偵字第1270號、第1515號為不起訴處
    分確定；又因施用第二級毒品案件，經本院裁定送強制戒治
    （92年2 月24日執行期滿），並判處有期徒刑5 月確定，於
    92年7 月25日執行完畢；再因施用第一級、第二級毒品案件
    ，經本院判處有期徒刑10月、4 月，應執行有期徒刑1 年確
    定，於94年5 月1 日執行完畢；復因施用第一級、第二級毒
    品案件，經本院判處有期徒刑1 年、6 月，應執行有期徒刑
    1 年4 月確定（尚未執行）；又因施用第二級毒品案件，經
    本院判處有期徒刑6 月（尚未確定）。詎其猶未戒斷毒癮，
    於強制戒治執行完畢後之5 年內，復基於施用第一級毒品海
    洛因之概括犯意，自95年1 月19日某時起至同年4 月10日上
    午9 時許止，在基隆市○○○路379 巷26之3 號住處，以將
    第一級毒品海洛因摻入香菸，點燃後吸食之方式，平均2 天
    施用1 次，而連續施用第一級毒品海洛因多次。嗣為警先於
    95年1 月17日晚間11時30分許，在基隆市○○○街36巷15號
    前查獲，並扣得第一級毒品海洛因1 包（淨重0.16公克）；
    次於95年4 月11日晚間4 時20分許，為警在同市○○路○段
    14 3號前查獲，並扣得第一級毒品海洛因1 包（毛重7.8 公
    克）。
二、案經基隆市警察局第一、第四分局移送臺灣基隆地方法院檢
    察署檢察官偵查後聲請簡易判決處刑及移送併辦。
    理  由
壹、程序事項：
  (一)按檢察官聲請以簡易判決處刑之案件，經法院認為有刑事訴
    訟法第451 條之1 第4 項但書之情形者，應適用通常程序審
    判之，同法第452 條定有明文。本件被告乙○○連續施用第
    一級毒品海洛因，且為累犯，本院因認被告所犯之罪與聲請
    簡易判決處刑之要件尚有未合，有刑事訴訟法第451 條之1
    第4 項但書之情形，爰改依通常程序審判之。
  (二)本件被告所犯係死刑、無期徒刑、最輕本刑為3 年以上有期
    徒刑以外之罪，其於準備程序中就被訴事實為有罪之陳述，
    經法官告知簡式審判程序之旨，並聽取公訴人、被告及之意
    見後，本院認為適宜由受命法官獨任進行簡式審判程序。
貳、實體事項：
一、上開事實有下列證據足以證明：
  (一)被告之供述：
    上揭事實，業據被告於本院準備程序及審理中坦承在卷，其
    自白核與下列事證相符，可以採信。
  (二)昭信科技顧問股份有限公司濫用藥物尿液檢體檢驗報告2 紙
    ：
    1.被告於95年1 月17日晚間11時30分許為警查獲後所採集之
      尿液，經以氣相層析質譜儀分析法檢驗後，呈嗎啡及可待
      因之陰性反應。
    2.被告於95年4 月11日為警查獲後所採集之尿液，經以氣相
      層析質譜儀分析法為確認檢驗後，呈嗎啡之陽性反應。
  (三)扣案之白色粉末2 包（分別淨重0.16公克、毛重7.8 公克）
    、法務部調查局95年3 月27日調科壹字第320003588 號鑑定
    通知書及基隆市警察局第四分局查獲毒品危害防制條例毒品
    初步鑑定報告書各1 紙：
    1.被告於95年1 月17日晚間11時30分許為警查獲時所扣得之
      白色粉末，經送法務部調查局鑑定結果，內含有第一級毒
      品海洛因成分，淨重0.16公克。
    2.被告於95年4 月11日下午4 時20分許為警查獲時所扣得之
      白色粉末，經基隆市警察局第四分局員警以聯勤二０四廠
      製造之煙毒品檢驗包試劑初步檢驗結果，呈嗎啡、海洛因
      反應，毛重7.8公克。
  (四)臺灣高等法院被告前案紀錄表1 份：
    被告因施用毒品案件，經執行強制戒治，於92年2 月24日執
    行期滿。
二、論罪科刑之理由：
  (一)查被告於95年1 月17日晚間11時30許，為警查獲時所採集之
    尿液經送驗結果，呈嗎啡及可待因之陰性反應（即聲請簡易
    判決處刑部分），業如前認定，而依卷附法務部調查局（82
    ）陸字第82031487號檢驗通知書說明欄記載，一般人注射海
    洛因或嗎啡後，經體內吸收代謝約30分鐘內開始排入尿中，
    而以最初6 至12小時排出量最多，約有75% 可在施用後24小
    時內經由尿中排出體外，剩餘量則可能在數日內分別排出體
    外；其毒品反應能否檢出，須視其施用量而定，施用量多者
    ，於施用後4 、5 日仍有可能檢出毒品反應，施用量少者，
    可能在24小時後即無檢出毒品反應，固堪認被告於95年1 月
    18日凌晨1 時5 分許為警採尿前24小時內某時（不包括為警
    查獲後至警局採尿前之時間），未施用第一級毒品海洛因，
    然觀諸前引臺灣高等法院被告前案紀錄表，被告自90年起即
    有施用第一級毒品海洛因之前案紀錄，且於95年4 月11日下
    午4 時20分許為警查獲時所採集之尿液（即移送併辦部分）
    ，亦呈嗎啡之陽性反應等情，被告供稱於95年1 月17日晚間
    11時30分許為警查獲時所扣得之第一級毒品海洛因（淨重0.
    16公克），係為供施用而持有等語，即堪採信。而被告此部
    分為供施用而持有第一級毒品海洛因之行為，與檢察官移送
    併辦被告施用第一級毒品海洛因之行為所包含之持有第一級
    毒品海洛因之低度行為間，時間緊接，且觸犯構成要件相同
    之罪名，顯係基於概括犯意為之，具有連續犯之裁判上一罪
    關係，應均為被告施用第一級毒品海洛因之高度行為所吸收
    ，是檢察官聲請簡易判決處刑之被告持有第一級毒品部分，
    與移送併辦之被告施用第一級毒品部分，具有低度行為與高
    度行為之實質上一罪關係，檢察官移送併辦部分自亦為聲請
    簡易判決處刑效力所及，本院於告知被告觸犯毒品危害防制
    條例第10條第1 項之施用第一級毒品罪名後，自得併予審理
    ，合先敘明。
  (二)按海洛因係毒品危害防制條例第2 條第2 項第1 款所定之第
    一級毒品，被告予以施用，核其所為，係犯毒品危害防制條
    例第10條第1 項之施用第一級毒品罪。又被告因施用而持有
    第一級毒品海洛因，其持有第一級毒品之低度行為應為施用
    第一級毒品之高度行為所吸收，不另論罪。
  (三)被告先後多次施用第一級毒品，時間緊接，且觸犯構成要件
    相同之罪名，顯係基於概括犯意為之，為連續犯，應論以一
    罪，並依法加重其刑。
  (四)被告前曾受如事實欄所載有期徒刑之執行完畢，有臺灣高等
    法院被告前案紀錄表在卷可按，其於5 年內，再犯本件有期
    徒刑以上之罪，為累犯，應依法遞加重其刑。
  (五)爰審酌被告犯罪之動機、曾有施用毒品前科仍不思悔改，一
    再施用毒品，惟犯罪後坦承犯行，且所犯施用毒品行為係戕
    害自己身心健康，尚未危及他人等一切情狀，量處如主文所
    示之刑。
三、沒收：
    扣案之白色粉末2 包（壹包淨重0.16公克、壹包毛重7.8 公
    克）內均含有第一級毒品海洛因成分，業如前認定，爰均依
    法宣告沒收銷燬之。
四、應適用之法律：
    刑事訴訟法第452 條、第273 條之1 第1 項、第310 條之2
    、第454 條第1 項、第299 條第1 項前段，毒品危害防制條
    例第10條第1 項、第23條第2 項、第18條第1 項前段，刑法
    第11條、第56條、第47條。
五、對於本件判決如有不服，得自收受送達後10日內，向本院提
    出上訴書狀，上訴於臺灣高等法院。
本案經檢察官甲○○到庭執行職務。
中    華    民    國    95    年    5     月    24    日
                  刑事第二庭法  官  劉桂金
以上正本證明與原本無異。
對於本件判決如有不服，應於收受送達後10日內，向本院提出上
訴書狀，上訴於臺灣高等法院，並按他造當事人之人數附具繕本
。
中    華    民    國    95    年    5     月    24    日
                            書記官  鄧順生
附錄論罪法條：
毒品危害防制條例第10條第1項：
施用第1 級毒品者，處6 月以上5 年以下有期徒刑。


司法院資訊處製作；財團法人民間司法改革基金會備份。
